臺灣高等法院高雄分院刑事判決　　　　　　　　　九十一年度上易字第一一三四號
　　上　訴　人
　　即　被　告　乙○○
右上訴人因違反毒品危害防制條例案件，不服臺灣高雄地方法院九十一年度易字第一
五三八號中華民國九十一年六月二十八日第一審判決（起訴案號：臺灣高雄地方法院
檢察署九十一年度偵字第四○二二號），提起上訴，本院判決如左：
      主      文
上訴駁回。
      事      實
一、乙○○前於民國八十九年間因施用第二級毒品安非他命案件，經觀察、勒戒後無
    繼續施用毒品傾向，經台灣高雄地方法院檢察署檢察官於八十九年八月二十二日
    為不起訴處分確定，並因此為高雄市政府警察局楠梓分局列管之毒品人口。詎其
    猶不知警惕，明知海洛因屬毒品危害防制條例第二條第一項第一款之第一級毒品
    ，不得非法持有，竟基於非法持有毒品之犯意，於不詳之時間、地點，取得第一
    級毒品海洛因一包（驗後淨重○‧二三公克、包裝重○．二○公克），並藏放在
    其小皮包內而非法持有之。嗣於九十一年二月二十日下午二時三十分許，依規定
    前往高雄市政府警察局楠梓分局接受採尿查驗，於採尿完畢後，經承辦員警許阿
    品詢問是否曾於三日內服用藥物，乙○○為證明其有服用高雄醫學大學附設中和
    紀念醫院所開立之處方，乃自其小皮包中取出該醫院之醫療費用收據聯，以供員
    警許阿品查證時，適藏放在該收據聯內之前開第一級毒品海洛因一包不慎掉落在
    桌上，員警許阿品查覺有異，經就該白色粉末進行簡易檢驗，始查知上情。
二、案經高雄市政府警察局楠梓分局移送台灣高雄地方法院檢察署檢察官偵查起訴。
      理      由
一、訊據上訴人即被告乙○○矢口否認有非法持有海洛因之犯行，辯稱：海洛因是我
    當天到法院出庭，在法院廁所撿到的。我要拿去楠梓分局，繳交給一個叫葉大哥
    的刑警做成績，並不是楠梓分局通知我去採尿。當時那位女警沒有穿警察制服，
    我才沒有把海洛因主動交出來云云。
二、經查：
（一）被告確為高雄市政府警察局楠梓分局列管之毒品人口，案發當日係依規定前往
      該分局接受採尿查驗，於採尿完畢後，經承辦員警許阿品詢問是否曾於三日內
      服用藥物，被告乃自皮包內拿出高雄醫學大學附設中和紀念醫院之醫療費用收
      據聯，以供員警許阿品查證，不慎自該收據聯內掉落白色粉末一包之事實，已
      經證人即前開分局員警許阿品於原審九十一年六月十四日審理中證稱：「乙○
      ○是毒品調驗人口，當天她是來分局接受採尿的，因為她是女生，所以由我協
      助。我帶乙○○到二樓採尿室採尿，這中間她並沒有向我說什麼話，採完尿後
      ，我要填一些資料，所以問她前三天有沒有吃其他藥物，她說有去高雄醫學院
      拿精神科的藥，我在資料上打勾時，她說『如果你不相信，我可以拿紅色的單
      子給你看』，她就拿出折疊的紅色單子出來，單子裡面掉出一個用透明袋子裝
      的白色粉末，我問她這東西怎麼會掉在桌上，她也楞了一下，並沒有說是要拿
      來報繳或自首，我發覺有異，就用簡易檢驗法檢驗，發現是毒品。乙○○很驚
      慌，一開始講說不知道何人把這包東西放在那裡的，後來又改口說是她到法院
      出庭時撿到的」等語明確（見原審卷第二七頁至二八頁），並提出列管毒品人
      口尿液檢體採集送驗紀錄表、毒品人口到場採尿名冊等資料附於原審卷為佐，
      足徵被告所辯伊是主動前往楠梓分局要報繳撿到之毒品云云，顯非可採。
（二）被告雖另辯稱毒品是伊當天到地方法院出庭時，在法院廁所撿到的，要拿去楠
      梓分局，繳交給一個叫葉大哥的刑警做成績云云，惟若其確於地方法院或檢察
      署廁所內拾獲本件海洛因毒品，自可向該院檢內法警人員，或位於法院附近之
      高雄市政府警察局報繳，何須遠赴楠梓分局，增加在途中被查獲之危險，且其
      到達楠梓分局後，亦未立即向該分局內穿著制服之員警為報繳之舉，又其亦未
      能提供所謂葉姓刑警之真實人事資料，以供查考，自難認其所辯為真實。其既
      自認非屬應接受採尿查驗之人，卻無異議的接受員警採尿，此亦與事理有違，
      堪認被告所辯之詞，無非事後卸責之詞，不足採信。
（三）此外，被告為警查獲時所持有之白色粉末，經送驗結果確為第一級毒品海洛因
      成分（驗後淨重○‧二三公克、包裝重○．二○公克），有法務部調查局九十
      一年四月一日調科壹字第二二○○一三一五八號鑑定通知書一份在偵查卷第四
      頁可資為證。本件事證明確，被告持有第一級毒品之犯行，洵堪認定。
三、按海洛因為毒品危害防制條例第二條第一項第一款所規定之第一級毒品。被告持
    有第一級毒品海洛因一包之行為，核其所為，係犯毒品危害防制條例第十一條第
    一項之持有第一級毒品罪。原審以被告罪證明確，因予適用毒品危害防制條例第
    十一條第一項、第十八條第一項前段、刑法第十一條（原審贅引前段）、第四十
    一條第一項、罰金罰鍰提高標準條例第二條之規定，並審酌被告前有施用第二級
    毒品安非他命案件，經觀察、勒戒後，現再犯持有第一級毒品罪，顯無悔意，惟
    數量非多，犯後態度尚稱甲好等一切情狀，量處拘役三十日，並依刑法第四十一
    條第一項前段之規定，諭知如易科罰金之折算標準，併將扣案之第一級毒品海洛
    因一小包（驗後淨重○點二三公克、包裝重○．二○公克），依毒品危害防制條
    例第十八條第一項規定，諭知沒收銷燬之，認事用法核無違誤，所處之刑亦屬適
    當。被告上訴意旨，仍執前詞，以其係撿到毒品海洛因，要拿去警局報繳，不應
    成立持有毒品罪，指摘原判決不當云云，為無理由，應予駁回。
據上論斷，應依刑事訴訟法第三百六十八條，判決如主文。
本案經檢察官陳國全到庭執行職務。
中    華    民    國     九十一     年       八       月      三十      日
                              臺灣高等法院高雄分院刑事第八庭
                                  審判長法官  郭雅美
                       法官  張盛喜
                                        法官  裕斗
右正本證明與原本無異。
不得上訴。
                                      書記官  吳福連
中    華    民    國     九十一     年       九       月      三        日
附錄本判決論罪科刑法條：
毒品危害防制條例第十一條第一項
  持有第一級毒品者，處三年以下有期徒刑、拘役或新台幣五萬元以下罰金。
                                                                        Ｋ
